【裁判字號】    89,易,4002
【裁判日期】    900327
【裁判案由】    竊盜
【裁判全文】
臺灣臺中地方法院刑事判決                        八十九年度易字第四二號
    公  訴  人  臺灣臺中地方法院檢察署檢察官
    被      告  甲○○
右列被告因竊盜案件，經檢察官提起公訴 (八十九年度偵字第一七○一八號)，本院
判決如左：
    主  文
甲○○竊盜，處有期徒刑參月，如易科罰金，以參佰元折算壹日。
    事  實
一、甲○○意圖為自己不法之所有，於民國八十九年十月九日下午在台中縣太平市太
    平市農會門前，竊取停放於該處之車牌號碼ＪＫＨ－九七九號重型機車一部（引
    擎號碼為四ＫＸ－一○九一○八、ＹＡＭＡＨＡ廠牌、紫色車身、一九九四年份
    ；經查，係乙○○所有，甫於同日下午十三時三十分許，在台中市○區○○路二
    段一一一號對面，遭不詳姓名、年籍之人竊取後，移置該處），得手後即留供己
    用，並為掩飾其竊盜犯行，即予更換車牌，將其妻王思晴（原名王美雲）所有Ｔ
    ＡＧ－六五七號輕機車之車牌一面（原引擎號碼：四ＤＹ－五一八○八○、山葉
    廠牌、黑顏色、一九九四年份）拆下，改懸掛於該部竊得之ＪＫＨ－九七九號重
    機車之車體上，以此掩飾其犯行。嗣於八十九年十月十五日上午六時許，甲○○
    駕駛上述竊取車體已改懸掛ＴＡＧ－六五七號車牌之重機車，行經台中市○○區
    ○○里○○路○段二一三號前，為警當場查獲，並扣得現已發還乙○○保管之Ｊ
    ＫＨ－九七九號重機車之車體一部及鑰匙一支。
二、案經台中市警察局第五分局報請臺灣臺中地方法院檢察署檢察官偵查起訴。
    理  由
一、訊據被告甲○○，固供認有右揭於八十九年十月九日下午在太平市農會門前，牽
    走停放於該處引擎號碼為四ＫＸ－一○九一○八、ＹＡＭＡＨＡ廠牌、紫色車身
    、一九九四年份之重型機車一部，並留供己用，且嗣於同年月十五日上午六時許
    ，騎乘該部重機車，行經台中市○○路○段二一三號前，為警查獲等之事實；惟
    矢口否認有竊盜之犯行，辯稱：伊原係騎乘上揭其妻王思晴所有之車牌號碼ＴＡ
    Ｒ－六五七號輕機車，然該部輕機車於八十九年十月九日之前一星期左右被偷走
    ，伊沒報警，後來伊於八十九年十月九日，在太平市○○○路邊找到嗣被查獲之
    機車，當時雖查覺車身變大，且顏色不同，卻因已改懸掛ＴＡＲ－六五七號車牌
    ，並鎖頭掉落，伊即推牽該機車至農會前國小正對面之某機車行修理更換鎖頭，
    伊有問機車行老闆車身好像比較大，老闆說這跟輕機車一樣，伊並無竊盜之犯意
    云云。然查：(一)上開懸掛ＪＫＨ－九七九號車牌之重機車原係乙○○所有，於八
    十九年十月九日下午十三時三十分許，在台中市○區○○路二段一一一號對面失
    竊一事，業據被害人乙○○於偵查中指訴明確，並有車輛竊盜、車牌失竊資料個
    別查詢報表─查詢車輛認可資料及贓物保管收據各一紙在卷可參。(二)且上述ＴＡ
    Ｒ－六五七號輕機車、ＪＫＨ－九七九號重機車各一部，其中除年份同為一九九
    四年以外，其餘大小、型式、車牌號碼、引擎號碼、廠牌及顏色等均顯不相同或
    類似，衡情難謂無法判定。(三)又被告既辯稱上述其原騎乘之ＴＡＲ－六五七號機
    車失竊云云，惟何以自失竊迄本件被查獲之時仍未報警處理；反於確查覺車身變
    大，且顏色不同，並尋回之時鎖頭已掉落之情下，猶將之推牽至農會前國小正對
    面之某機車行修理更換鎖頭後，留供己用；復於偵、審中屢經檢察官與本院命陳
    報該機車行之名稱及當時為其修理機車之人之真實姓名、住居所以供查證，亦皆
    一再推托，故不陳報。衡情，其顯明知該機車非自己原先所騎用之機車，而仍本
    於為自己不法所有之意圖，竊走該機車後改懸掛ＴＡＧ－六五七號車牌使用甚明
    ，其上開所辯與一般事理有違，並不足採信。本件事證明確，被告犯行堪以認定
    。
二、核被告所為，係犯刑法第三百二十條第一項之竊盜罪，爰審酌被告之品行、本件
    犯罪之動機、目的、手段、所生之危害及犯罪後之態度等一切情狀，量處如主文
    所示之刑，並諭知易科罰金之折算標準（按刑法第四十一條原規定最重本刑為三
    年以下有期徒刑以下之刑之罪，而受六個月以下有期徒刑或拘役之宣告者，得易
    科罰金。惟該條文業經立法院三讀通過修正為最重本刑為五年以下有期徒刑以下
    之刑之罪，而受六個月以下有期徒刑或拘役之宣告，得易科罰金，並經總統於九
    十年一月十日以日華總一義字第九○○○○○三八○○號公布，自九十年一月十
    二日起生效），以示懲儆。
據上論斷，應依刑事訴訟法第二百九十九條第一項前段，刑法第二條第一項前段、第
三百二十條第一項、修正後第四十一條第一項前段，罰金罰鍰提高標準條例第一條前
段、第二條，判決如主文。
中      華      民      國      九十      年      三    月    二十七    日
                                     臺灣臺中地方法院刑事第三庭
                                             法  官  張  智  雄
右正本證明與原本無異。
如不服本判決，應於判決送達後十日內向本院提出上訴狀，上訴於臺灣高等法院臺中
分院( 須附繕本 )。
                                             書記官
中      華      民      國      九十      年      三    月    二十九    日
附錄論罪科刑法條
刑法第三百二十條第一項
意圖為自己或第三人不法之所有，而竊取他人之動產者，為竊盜罪，處五年以下有期
徒刑、拘役或五百元以下罰金。


司法院資訊處製作；財團法人民間司法改革基金會備份。
